【裁判字號】    90,交聲,360
【裁判日期】    900921
【裁判案由】    聲明異議
【裁判全文】
臺灣高雄地方法院刑事裁定                          九十年度交聲字第三六號
    原處分機關  交通部公路局高雄區監理所
    受處分人即  乙○○
    異  議  人
右列受處分人即異議人因違反道路交通管理處罰條例案件，對於交通部公路局高雄區
監理所九十年七月十一日所為之處分（高監五字第裁八○─Ｎ00000000號）
聲明異議，本院裁定如左：
    主  文
異議駁回。
    理  由
一、本件異議意旨略以：異議人乙○○於民國九十年四月二十八日下午五時許，駕駛
    車號ＶＭ—四三五九號自小客車，行經高雄縣仁武鄉○○路與新庄巷口時，因同
    一車道前台車輛發生故障，造成交通阻礙，當時雖有員警在場，但未善盡疏導交
    通之責，對積塞車陣視若無睹，又因快車道上車流疾速，且為雙白線，異議人無
    奈始緩由右側車道超越前台故障車輛，詎料即遭在場員警以右側超車為由攔停舉
    發，並指稱異議人不服稽查，於舉發違規單尚未填寫完畢，即將證件取走且拒絕
    簽收通知單等，然異議人係因當時受阻車陣中，不得不由右側超越前台故障停駛
    車輛，又高雄縣警察局仁武分局回函中指稱：「駕駛人於違規單未填寫完畢，即
    將證件取走。」而觀之違規單中業已詳載駕駛人年籍及車籍資料，是如有上開不
    服稽查之事，何能詳載駕駛人年籍及車籍資料？足見舉發之不實。另違規舉發單
    在保險證檢驗登記欄位處，明顯經過塗改，主管機關卻無法解釋塗改之原因，故
    上開違規舉發之公正及真實，實令人質疑。本件事件中，現場執勤員警不僅未盡
    疏導交通之職，反坐視車道阻塞，並對異議人為不實之舉發，異議人依法申訴，
    亦未能受合理之調解與解釋，爰於法定期間內對前開處分聲明異議，請求撤銷原
    處分。
二、按汽車駕駛人超車時，在前行車之右側超車，或超車時未保持適當之間隔，或未
    行至安全距離即行駛入原行路線者，處汽車駕駛人新台幣（下同）一千二百元以
    上二千四百元以下罰鍰，道路交通管理處罰條例第四十七條第三款定有明文；汽
    車駕駛人駕駛汽車不服從交通勤務警察或依法執行交通指揮、稽查任務人員之指
    揮或稽查者，處汽車駕駛人九百元以上一千八百元以下罰鍰，道路交通管理處罰
    條例第六十條第二項第一款定有明文。又違反上開規定者，各記違規點數一點，
    同條例第六十三條第一項第一款亦規定甚明。
三、經查：本件受處分人即異議人乙○○於九十年四月二十八日下午五時許，駕駛車
    牌號碼ＶＭ—四三五九號自小客車，沿高雄縣仁武鄉○○路行駛，途經鳳仁路與
    新庄巷口時，在前行車之右側超車之事實，此為異議人乙○○所不爭執。又本件
    異議人於右揭時、地有駕駛上開自小客車在前行車之右側超車及不服從交通勤務
    警察稽查等違規事實，業據證人即現場值勤之員警甲○○於本院審理時結證稱：
    該路口係一Ｔ型路口，當時並無故障車，異議人由鳳仁路直行而至路口時，即自
    右側機車道超車，伊見異議人自右側超車即將他攔下，要他出示證件，起先他不
    願意，伊表示要盤檢，他才交出證件，在伊開單時，異議人不斷騷擾伊，並叫伊
    快一點，後伊要他在舉發通知單上簽名時，異議人即自行證件取回，而伊當時僅
    係要異議人簽名，後再交予其證件，異議人卻自行取走證件亦未簽名即離去，且
    一面走一面說，寄給他就可以了，所以並舉發異議人不服稽查，又通知單上保險
    證欄，係因伊勾劃錯誤，始加以塗改，異議人確未帶保險證等語明確；且參以證
    人與異議人並無仇怨，應無誣詞構陷異議人之理；此外，復有高雄縣警察局舉發
    違反道路交通管理事件通知單及交通部公路局高雄區○○○○○道路交通管理事
    件裁決書各一紙在卷可稽。準此，堪認異議人確有上開在前行車右側超車及不服
    從交通勤務警察稽查之違規情事。綜上，異議人上開所辯，容屬無據，交通部公
    路局高雄區監理所援引上開規定，裁處如原裁決書所示，核無不當。本件異議為
    無理由，應予駁回。
據上論斷，應依道路交通案件處理辦法第十九條，裁定如主文。
中      華      民      國      九十    年      九    月      二十一    日
                                臺灣高雄地方法院刑事交通法庭
                                    法  官  洪榮家
右正本證明與原本無異。
如不服本裁定，應於裁定送達後五日內，向本院提出抗告狀。
                                    書記官   陳寰瑛
中      華      民      國      九十    年      九    月      二十一    日


司法院資訊處製作；財團法人民間司法改革基金會備份。
